【裁判字號】    98,聲,268
【裁判日期】    980630
【裁判案由】    返還擔保金
【裁判全文】
臺灣嘉義地方法院民事裁定               98年度聲字第268號
聲  請  人  第一商業銀行股份有限公司
法定代理人  丙○○
代  理  人  乙○○
相  對  人  甲○○
上列聲請人聲請返還擔保金事件，本院裁定如下：
    主  文
聲請人關於為相對人甲○○本院九十七年度存字第二五六號提存
事件所提存之擔保金新臺幣拾萬仟元，准予返還。
聲請費用由相對人負擔。
    理  由
一、按供擔保人證明受擔保利益人同意返還者，法院應依供擔保
    人之聲請，以裁定命返還其提存物，民事訴訟法第104 條第
    1項第2款定有明文。另依同法第106條，前開規定於其他依
    法令供訴訟上之擔保者準用之。
二、本件聲請意旨略以：聲請人與相對人間清償債務假扣押事件
    ，聲請人前遵本院97年裁全字第381號民事裁定，為擔保相
    對人之利益，曾提供如主文第一項所示擔保物，並以本院97
    年度存字第256號提存事件提存在案。茲因該事件，相對人
    即受擔保利益人已同意聲請人取回上開提存之擔保物，為此
    請求返還擔保金等語。
三、聲請人上揭主張，業經本院依職權調閱本院97年度裁全字第
    381號假扣押案卷、97年度存字第256號擔保提存卷等核閱屬
    實，而相對人即受擔保利益人甲○○同意聲請人取回上開提
    存物乙節，亦據聲請人提出相對人之同意書及印鑑證明附卷
    可憑，則依首揭規定，聲請人之聲請為有理由，應予准許。
四、復按，假扣押所保全之請求，其本案訴訟已獲得全部勝訴判
    決確定，或其請求取得與確定判決有同一效力者，擔保提存
    人得向該管法院提存所聲請返還擔保物，提存法第18條第1
    項第5款（修正前第16條第1項第3款規定同此意旨）定有明
    文。是若擔保提存人已得依上開提存法規定聲請法院提存所
    返還提存物者，自無再依首揭規定聲請裁定返還提存物之必
    要。經查，聲請人前遵本院97年度裁全字第381號假扣押裁
    定，為擔保假扣押之執行，曾提供主文所示之擔保金，並以
    本院97年度存字第256號擔保提存事件提存在案，該案受擔
    保利益人為相對人甲○○及第三人翁憲郁等2人。相對人甲
    ○○部分，業經其同意返還，已如上述。另一受擔保利益人
    翁憲郁部分，經聲請人以同一原因事實向本院聲請核發97年
    度司促字第2757號支付命令，並已於97年4月19日確定乙節
    ，業經本院調取相關卷宗查閱屬實，並有上開支付命令、確
    定證明書影本各1紙在卷可參。則聲請人可逕依上開提存法
    之規定，針對翁憲郁部分向本院提存所聲請返還擔保金。是
    第三人翁憲郁雖未同意聲請人取回本件擔保金，仍無礙於本
    件返還擔保金之聲請，附此敘明。
五、爰依民事訴訟法民事訴訟法第104條第1項第2款、第95條、
    第78條，裁定如主文。
中    華    民    國    98    年    6    月    30    日
                  民事第二庭  法  官  洪嘉蘭
以上正本係照原本作成。
如對本裁定抗告須於裁定送達後10日內向本院提出抗告狀，並應
繳納抗告裁判費1,000元。
中    華    民    國    98    年    6    月    30    日
                              書記官  陳昭煌


司法院資訊處製作；財團法人民間司法改革基金會備份。
